臺灣臺北地方法院刑事判決　　　　　　　　94年度易字第57號
公　訴　人　臺灣臺北地方法院檢察署檢察官
被　　　告　祥圃實業股份有限公司
兼 代表 人　甲○○
上　一　人　張立中律師
選任辯護人
上列被告等因違反化粧品衛生管理條例案件，經檢察官提起公訴
（93年度偵字第20019 號），本院於準備程序中經訊問被告等自
白犯罪後，並經本院合議庭裁定認為宜以簡式審判程序審理，判
決如下：
    主    文
祥圃實業股份有限公司違反輸入化粧品含有醫療藥品者，應提出
載有原料名稱、成分、色素名稱及其用途之申請書，連同標籤、
仿單、樣品、包裝、容器、化驗報告書及有關證件，並繳納證書
費、查驗費，申請中央衛生主管機關查驗；經核准並發給許可證
後，始得輸入之規定，科罰金新臺幣拾貳萬元。
甲○○違反輸入化粧品含有醫療藥品者，應提出載有原料名稱、
成分、色素名稱及其用途之申請書，連同標籤、仿單、樣品、包
裝、容器、化驗報告書及有關證件，並繳納證書費、查驗費，申
請中央衛生主管機關查驗；經核准並發給許可證後，始得輸入之
規定，科罰金新臺幣拾貳萬元，如易服勞役，以新臺幣玖佰元即
銀元參佰元折算壹日。
扣案之顏采80粉霜壹瓶沒收銷燬之。
    事    實
一、甲○○係設在臺北市中山區○○○路○ 段98號9 樓之2 「祥
    圃實業股份有限公司」（下稱祥圃公司）之負責人，明知輸
    入化粧品含有醫療藥品者，應提出載有原料名稱、成分、色
    素名稱及其用途之申請書，連同標籤、仿單、樣品、包裝、
    容器、化驗報告書及有關證件，並繳納證書費、查驗費，申
    請中央衛生主管機關查驗；經核准並發給許可證後，始得輸
    入，竟違反規定未依上開程序申請主管機關即行政院衛生署
    核准並發給許可證，於民國93年5 月間，自西班牙輸入含有
    「Octyl methoxycinnamate7.0%」、「Butyl methoxydiben
    zoylmethane0.58%」、「Zinc oxide8.4%」之含藥化粧品顏
    采80粉霜，並將之轉售於臺北市各地。嗣於93年8 月19日中
    午12時許，在臺北市大安區○○○路○ 段120 之12號12樓（
    起訴書誤載為2 樓）薇妮斯整型外科診所為臺北市大安區衛
    生所人員查獲，並扣得上開顏采80粉霜1 瓶。
二、案經臺北市政府衛生局函送臺灣臺北地方法院檢察署檢察官
    偵查起訴，本院於準備程序中經訊問被告等自白犯罪後，並
    經本院合議庭裁定認為宜以簡式審判程序審理。
    理    由
一、前揭事實業據被告甲○○於本院準備程序及審理時均供承不
    諱，此外，復有臺北市政府衛生局93年11月9 日北市衛四字
    第09338062000 號函、祥圃公司基本資料、臺北市中山區衛
    生所93年10月29日北市中衛三字第09361027700 號函、臺北
    市中山區衛生所93年10月28日談話紀錄、臺北市政府營利事
    業登記證、臺北市政府衛生局93年9 月24日北市衛四字第09
    336971000 號函、臺北市大安區衛生所93年8 月26日北市安
    衛三字第09330826800 號函、臺北市大安區衛生所93年8 月
    19日藥物化粧品檢查現場紀錄表等資料各1 份在卷（見偵查
    卷第1 頁至第6 頁、第11頁、第14頁至第15頁）可按，且前
    開抽驗及扣得之顏采80粉霜1 瓶，經行政院衛生署藥物食品
    檢驗局檢驗結果，含有「Octyl methoxycinnamate7.0%」、
    「Butyl methoxydibenzoylmethane0.58%」及「Zinc oxide
    8.4%」成分，亦有該局93年9 月16日藥檢壹字第0939320245
    號函暨函附之檢驗成績書各1 紙在卷（見偵查卷第12頁至第
    13頁）可按，而上揭成分均經行政院衛生署於87年3 月2 日
    衛署藥字第87010457號及89年6 月13日衛署藥字第89033974
    號公告列為化粧品含有醫療或毒劇藥品之基準項目之一，亦
    有該公告函影本2 紙附卷（見偵查卷第22至第23頁）可參。
    基此，堪認被告之自白核與事實相符，自得採為論罪之依據
    。本件事證已臻明確，被告上開犯行洵堪認定。
二、按輸入化粧品含有醫療或毒劇藥品者，應提出載有原料名稱
    、成分、色素名稱及其用途之申請書，連同標籤、仿單、樣
    品、包裝、容器、化驗報告書及有關證件，並繳納證書費、
    查驗費，申請中央衛生主管機關查驗；經核准並發給許可證
    後，始得輸入之規定，化粧品衛生管理條例第7 條第1 項定
    有明文。被告甲○○係被告祥圃公司之負責人，未依上開程
    序申請主管機關核准擅自輸入含藥化粧品，係違反同條例第
    7 條第1 項之規定，應依同條例第27條第1 項前段論罪，被
    告祥圃公司應依同法第27條第3 項、第1 項前段之規定科以
    罰金刑。爰審酌被告等所違反者僅係刑罰化之行政程序規定
    ，情節非重，且犯罪後被告甲○○於本院準備程序及審理時
    均能坦認犯行，態度尚稱良好等一切情狀，分別量處如主文
    所示之刑，並就被告甲○○之部分諭知易服勞役之折算標準
    。末查化粧品衛生管理條例施行細則第24條規定：「有左列
    各款情形之一者，為本條例第27條第1 項及第28條所稱妨害
    衛生之物品：未經核准或備查而擅自輸入或製造者。來
    源不明者。使用醫療或毒劇藥品超出本條例第20條所定之
    基準，而未達治療疾病最低有效量者。其他經中央衛生主
    管機關認定有妨害衛生之物品。」，本件扣案之顏采80粉霜
    1 瓶，係未經核准而擅自輸入之物品，依前開施行細則之規
    定係屬妨害衛生之物品，自應依同法第27條第1 項後段之規
    定，併予宣告沒收銷燬之。
據上論斷，應依刑事訴訟法第273 條之1 第1 項、第299 條第1
項前段，化粧品衛生管理條例第27條第1 項、第3 項，刑法第11
條、第42條第2 項，罰金罰鍰提高標準條例第2 條，現行法規所
定貨幣單位折算新臺幣條例第2 條，判決如主文。
本案經檢察官謝奇孟到庭執行職務。
中　　華　　民　　國　　94　　年　　2 　　月　　2 　　日
                  刑事第七庭  法  官  蔡正雄
上正本證明與原本無異。
如不服本判決，應於判決送達後10日內向本院提出上訴狀（應抄
附繕本）。
                              書記官  葉潔如
中　　華　　民　　國　　94　　年　　2 　　月　　2 　　日
附錄本案論罪科刑所依據之法條：
化粧品衛生管理條例第27條：
違反第7 條第1 項、第8 條第1 項、第11條、第15條第1 項、第
16條第1 項、第17條第1 項、第18條第1 項、或第23條第1 項禁
止規定之一者，處1 年以下有期徒刑、拘役或科或併科新臺幣15
萬元以下罰金；其妨害衛生之物品沒收銷燬之。
違反第23條第1 項禁止規定情節重大或再次違反者，並得由各該
主管機關撤銷其有關營業或設廠之許可證照。
法人或非法人之工廠有第1 項情事者，除處罰其行為人外，並對
該法人或工廠之負責人處以該項之罰金。
化粧品衛生管理條例第7 條
輸入化粧品含有醫療或毒劇藥品者，應提出載有原料名稱、成分
、色素名稱及其用途之申請書，連同標籤、仿單、樣品、包裝、
容器、化驗報告書及有關證件，並繳納證書費、查驗費，申請中
央衛生主管機關查驗；經核准並發給許可證後，始得輸入。
輸入化粧品未含有醫療或毒劇藥品者，應提出載有原料名稱、成
分、色素名稱及其用途之申請書，連同標籤、仿單及有關證件，
並繳納審查費，申請中央衛生主管機關備查。但經中央衛生主管
機關公告免予備查者，不在此限。
第1 項醫療或毒劇藥品之名稱、用量、規格及申請書之格式、樣
品之數量、標籤及仿單之份數及證書費、查驗費之金額；第2 項
申請書之格式、標籤、仿單之份數及審查費之金額，由中央衛生
主管機關定之。
